【裁判字號】    91,上訴,1654
【裁判日期】    920225
【裁判案由】    違反公職人員選舉罷免法
【裁判全文】
臺灣高等法院臺中分院刑事判決              民國九十一年度上訴字第一六五四號
    上  訴  人
    即  被  告  丁○○  女  民.
                己○○  男  民.
    右二人共同
    選任辯護人  劉榮滄  律師
    上  訴  人
    即  被  告  辛○○  男  民.
    選任辯護人  林錦隆  律師
右上訴人因違反公職選舉罷免法案件，不服臺灣臺中地方法院中華民國九十一年八月
十四日第一審判決（民國九十一年度訴字第四二五號，起訴案號：臺灣臺中地方法院
檢察署民國九十一年度選偵字第三○號），提起上訴，本院判決如左：
    主      文
上訴駁回。
丁○○、己○○、辛○○均緩刑貳年。
    事實及理由
一、本案經本院審理結果除理由欄第二項第四行第十三字之「年」應更正為「條」外
    ，認第一審判決認事用法及量刑均無不當，應予維持，並引用第一審判決書記載
    之事實、證據及理由（如附件）
二、上訴人即被告等上訴意旨略稱：(一)己○○在擔任社區理事長期間，經常慰勞清晨
    或傍晚運動團體，己○○提供早餐及宵夜給交際舞團及元吉舞團食用，係要求大
    家踴躍投票，並未當場要求選舉時投票給何文海。證人乙○○、丙○○、廖庚○○亦均附合其說。(二)己○○收受丁○○交付之一萬元。係受何文海競選總部僱用
    幫忙負責文山地區豎立旗幟及分發宣傳單工作之報酬。證人戊○○、甲○○亦附
    合其說。(三)己○○提供早餐宵夜與人食用，依社會常情及經驗法則，沒有行賄受
    賄之對價關係，不能成立公職人員選舉罷免法第九十條之一第一項之投票行賄罪
    云云，惟查(一)己○○收受張淑娟交付之一萬元。係要幫忙何文海拉票，購買早餐
    及宵夜給文山里社區有投票權人食用，係希望市議員選舉時支持何文海等情，業
    據被告己○○、辛○○分別在調查站及檢察官偵查中供述甚明，且彼此之供詞均
    相符合，顯可採信，是被告等嗣後否認，顯係卸責之辭不足採信，證人乙○○、
    丙○○、廖庚○○於本院之證詞，均係迴護被告等，亦均不足採信。(二)己○○收
    受丁○○交付之一萬元，係要幫忙何文海拉票等情，已如前述，是被告等所辯，
    該一萬元係替何文海競選總部豎立旗幟及分發宣傳單之報酬，顯不足採信，證人
    廖志文、甲○○於本院之證詞，亦係迴護被告之辭，不足採信。(三)被告等提供早
    餐、宵夜給文山里社區有投票權人食用，要求投票支持何文海，其間自有對價關
    係，被告等所辯，其等不能成立投票行賄罪，自不足採信。是被告等之上訴均為
    無理由，應予駁回。
三、被告等三人以前均未曾受有期徒刑以上刑之宣告，此有臺灣高等法院被告全國前
    案紀錄表附卷可證，經過此次之判刑後，當知悔過，不致有再犯之虞，其等所宣
    告之刑，本院認為以暫不執行為適當，均依法宣告緩刑二年，以啟自新。
據上論斷，應依刑事訴訟法第三百六十八條，第三百七十三條，刑法第七十四條第一
款，判決如主文。
本案經檢察官壬○○到庭執行職務。
中      華      民      國      九十二  年      二      月      廿五    日
                                臺灣高等法院臺中分院刑事第五庭
                                      審判長法  官  袁  從  楨
                                            法  官  郭  同  奇
                                            法  官  胡  森  田
右正本證明與原本無異。
如不服本判決應於收受送達後十日內向本院提出上訴書狀，其未敘述上訴之理由者並
得於提起上訴後十日內向本院補提理由書（均須按他造當事人之人數附繕本）。
                                            書記官  王  瑩  澤
中      華      民      國      九十二  年      二      月      廿六    日
                                                                        Ａ


司法院資訊處製作；財團法人民間司法改革基金會備份。
